【裁判字號】    99,交聲,1038
【裁判日期】    990730
【裁判案由】    違反道路交通管理處罰條例聲明異議
【裁判全文】
臺灣桃園地方法院交通事件裁定       99年度交聲字第1038號
原處分機關  交通部公路總局新竹區監理所
異  議  人  甲○○
上列異議人因違反道路交通管理處罰條例案件，對於交通部公路
總局新竹區監理所中壢監理站中華民國99年7 月12日所為之處分
（原處分案號：壢監裁字第裁53-ZFB070644號）聲明異議，本院
裁定如下：
    主  文
異議駁回。
    理  由
一、原處分意旨略以：異議人即受處分人甲○○於民國99年1 月
    5 日下午2 時52分許，駕駛車牌號碼2619－QU號自用小客車
    ，在行經國道三號南下62.3公里時，跨越槽化線行駛，內政
    部警政署國道公路警察局第六警察隊龍潭分隊警員乃於照相
    採證後，以異議人有行駛高速公路未依標線指示行車為由，
    開立公警局交字第ZFB070644 號舉發違反道路交通管理事件
    通知單，並檢附照片予以逕行舉發。異議人向交通部公路總
    局新竹區監理所中壢監理站（下稱原處分機關）提出申訴，
    並經原處分機關函請舉發機關調查結果，認異議人違規行為
    明確，乃依道路交通管理處罰條例第33條第1 項第13款、第
    63條第1 項，違反道路交通管理事件統一裁罰基準及處理細
    則第41條、第43條、第44條、第67條之規定，於99年6 月4
    日以壢監裁字第裁53-ZFB070644號裁決書，裁處罰鍰新臺幣
    （下同）3,000 元，並記違規點數1 點。
二、異議意旨略以：其所有之車牌號碼2619－QU號自用小客車於
    違規當時係其丈夫行駛，係因後方有大卡車緊迫不能減速，
    且因外側車道車流量多難以切入，故而轉入外側車道之際已
    跨越槽化線，為此聲明異議云云。
三、按汽車行駛於高速公路或快速道路，其車道之使用，除因交
    通事故及道路施工依臨時或可移動標誌指示或交通勤務警察
    指揮外，應依設置之交通標誌、標線或號誌之規定，且汽車
    在行駛途中，不得驟然或任意變換車道，如欲超越前車或變
    換車道時，應先顯示方向燈告知前後車輛，並保持安全距離
    及間隔，方得超越或變換車道，高速公路及快速公路交通管
    制規則第8 條、第11條分別定有明文。次按禁制標線者，用
    以表示道路上之遵行、禁止、限制等特殊規定，告示車輛駕
    駛人及行人嚴格遵守，而槽化線屬禁制標線中之輔助標線，
    用以引導車輛駕駛人循指示之路線行使，並禁止跨越，劃設
    於交岔路口、立體交岔之匝道口或其他特殊地點，道路交通
    標誌標線號誌設置規則第148 條第2 款、第164 條第3 款第
    1 目、171 條亦有明文。末按汽車行駛於高速公路、快速公
    路或設站管制之道路，不遵使用限制、禁止、行車管制及管
    理事項之管制規則而有未依標線指示行車之行為者，處汽車
    駕駛人3,000 元以上6,000 元以下罰鍰，並記違規點數1 點
    ，道路交通管理處罰條例第33條第1 項第13款、第63條第1
    項第1 款亦規定甚明。
四、經查：本件異議人於上開所述時、地，確有駕車跨越槽化線
    之違規情事一節，有內政部警政署國道公路警察局舉發違反
    道路交通管理事件通知單（單號：公警局交字第ZFB070644
    號）暨採證照片3 幀在內可稽，自堪以認定，而應予裁罰。
    異議人雖以前情置辯，然異議人所舉情事縱令存在，衡諸本
    件違規當時為下午2 時52分，係日間光線充足，視距尚稱良
    好，另國道3 號南向61.55 公里及62.15 公里處均有設置「
    外側車道出口專用」標誌，有卷附之採證照片及內政部警政
    署國道公路警察局第六警察隊99年3 月31日公警六交字第
    0990670422號函在卷可考，是無不能注意之情事，系爭違規
    車輛駕駛人對於所欲變換之外側車道車多之事，非不能事先
    注意及之，本應提早顯示方向燈告知前後車輛並保持安全距
    離及間隔及早變換車道，竟該車駕駛人未注意及此，行至槽
    化線前方行變化車道之舉，自有過失甚明，異議人空言辯稱
    前情，主張不應受罰云云，委無足採。至異議人稱本件違規
    車輛係由其夫駕駛，縱令屬實，異議人因未依道路交通管理
    處罰條例第85條第1 項之規定，於舉發違反道路交通管理事
    件通知單應到案日期99年3 月24日之前，檢附相關證據及應
    歸責人相關證明文件，向處罰機關告知應歸責人為其夫，是
    該情亦不得作為據以免除裁罰之事由，附此敘明。
五、綜上所述，異議人確有上開違規行為，又原處分機關依道路
    交通管理處罰條例第33條第1 項第13款、第63條第1 項、違
    反道路交通管理事件統一裁罰基準及處理細則，以及違反道
    路交通管理事件統一裁罰基準表所載之裁罰標準之相關規定
    ，裁處異議人3,000 元之罰鍰，並記違規點數1 點，亦核無
    違誤，是本件異議為無理由，自應予駁回。
據上論斷，應依道路交通管理處罰條例第87條第2 項、道路交通
案件處理辦法第19條，裁定如主文。
中    華    民    國    99    年    7     月    30    日
                  交通法庭  法  官  吳宗航
以上正本證明與原本無異。
如不服本裁定，應於裁定送達後5 日內向本院提出抗告狀。
                            書記官  鄭乃甄
中    華    民    國    99    年    8     月    4     日

司法院資訊處製作；財團法人民間司法改革基金會備份。
